# 租赁涉及第三方预付部分，减免的会计处理问题

提问人：大赤兔 时间：2023-09-05 12:24:22
求助老师一个问题：
23.7承租方A公司与出租方B公司签订租赁合同租赁B名下的 50 家商铺，租赁期为23.727.12，其中23.724.12的 18 个月的租赁费 3 亿为一次性预付。由于预付金额较大，合同同时约定，该预付款 3 亿并非由A支付给B，而是由B公司的子公司C一次性支付给B，A在23.7~24.12的 18 个月内每个月支付给C租金和资金占用费；对于后续可能存在的减免事项，从A每个月付C的金额中扣除。
现在问题如下：由于前期定价较高、市场行情变化较快，A频繁与B谈判租金减免，23.8~23.10为其中的 30 家商铺每家谈判了 1 个月 10 万的减免额，合计减免 10 30 3=900万，其中 8 月的 300 万已从 8 月A对C的实际付款额中扣除。已知后续仍然可能发生减免但金额不确定。A公司处理方式为：每个月根据减免金额减少使用权资产和其他应付款，因为减免期间均为24.12前，故对损益的影响为每个月减少的使用权资产折旧费。
不考虑B、C如何结算（总体符合商业实质的前提下），想请问下A公司这样的处理方式是否有问题？

回答人：chenyiwei
B的子公司C代A向B预付租金，A可确认预付租金部分对应的使用权资产，同时确认“长期应付款——C”，后续期间内每年按约定利率计算确认利息支出。
通过谈判获得租金减免时，由于B、C可以视为一个整体，故减免的组金额冲减使用权资产和对C的长期应付款，即减免租金的损益影响通过使用权资产的减少，在后续剩余租赁期内逐步体现出来。